臺灣臺南地方法院刑事判決
110年度交易字第416號
公  訴  人  臺灣臺南地方檢察署檢察官
被      告  黃文正




上列被告因公共危險案件，經檢察官提起公訴（110年度偵字第7
522號），被告就被訴事實為有罪之陳述，本院裁定改依簡式審
判程序審理，判決如下：
    主    文
黃文正犯駕駛動力交通工具而吐氣所含酒精濃度達每公升零點二
五毫克以上之罪，累犯，處有期徒刑陸月，併科罰金新臺幣貳萬
元，有期徒刑如易科罰金，罰金如易服勞役，均以新臺幣壹仟元
折算壹日。
    事 實 及 理 由
一、被告黃文正所犯係死刑、無期徒刑、最輕本刑為3年以上有
    期徒刑以外之罪，亦非高等法院管轄第一審案件，且被告於
    本院審理中，已就被訴事實為有罪之陳述，經告知簡式審判
    程序之旨後，被告及檢察官對本件改依簡式審判程序審理均
    表示同意，經本院依刑事訴訟法第273條之1第1項規定，裁
    定本件以簡式審判程序加以審理，合先敘明。
二、本件犯罪事實及理由，除犯罪事實一、第2行記載：「109年
    4月3日」，應更正為：「109年3月20日」；及就證據部分增
    列：「被告於本院準備程序及審理中之自白（見院卷第107
    、111頁）」外，餘均引用起訴書之記載（如附件）。
三、核被告所為，係犯刑法第185條之3第1項第1款之駕駛動力交
    通工具而吐氣所含酒精濃度達每公升0.25毫克以上之罪。又
    被告有起訴書犯罪事實一、所載之前案科刑判決及執行完畢
    乙情，有臺灣高等法院被告前案紀錄表在卷可按，其受徒刑
    之執行完畢後，5年以內故意再犯本件有期徒刑以上之罪，
    為累犯，本院審酌被告構成累犯之前案為公共危險罪，竟再
    犯公共危險罪，顯見其刑罰反應力薄弱，自我控管之能力欠
    缺，主觀上惡性非輕，爰參酌司法院釋字第775號解釋意旨
    ，依刑法第47條第1項之規定，加重其刑。
四、爰審酌被告有5次公共危險前科（①臺灣南投地方法院以95年
    度埔交簡字第192號判決判處有期徒刑2月確定，②臺灣臺中
    地方法院以96年度中交簡字第2884號判決判處有期徒刑3月
    確定，③臺灣南投地方法院以101年度交易字第128號判決判
    處有期徒刑4月確定，④臺灣南投地方法院以107年度審交易
    字第140號判決判處有期徒刑6月確定，⑤本院以107年度交易
    字第1076號判決判處有期徒刑7月確定），有前引被告前案
    紀錄表附卷可按，詎不知警惕，其明知酒精成分對人之意識
    、控制能力具有不良影響，超量飲酒後會導致對週遭事務之
    辨識及反應能力較平常狀況薄弱，因而酒後駕車在道路上行
    駛，對一般往來之公眾及駕駛人自身皆具有高度危險性，猶
    漠視自己安危，更枉顧法律禁止規範與公眾道路通行之安全
    ，竟仍酒後騎乘普通重型機車在道路行駛，為警得其飲酒後
    吐氣所含酒精濃度達每公升0.29毫克，所為有所不該，並考
    量被告犯後坦認犯行，未肇事致他人受有傷害，兼衡其自陳
    專科畢業之教育程度，離婚、育有1名女兒已成年，目前從
    事割草工作，月收入約新臺幣1萬5千元，需扶養因疫情現在
    沒有工作的女兒（見院卷第111至112頁）等一切情狀，量處
    如主文所示之刑，並諭知有期徒刑如易科罰金、罰金如易服
    勞役之折算標準，以資懲儆。
據上論斷，應依應依刑事訴訟法第299條第1項前段、第273條之1
第1項、第310條之2、第454條第2項，刑法第185條之3第1項第1 
款、第47條第1項、第41條第1項前段、第42條第3項前段，刑法
施行法第1條之1第1項，判決如主文。
本案經檢察官粟威穆提起公訴，檢察官陳擁文到庭執行職務。
中　　華　　民　　國　　110 　年　　10　　月　　13　　日
                  刑事第十二庭  法  官  張婉寧
以上正本證明與原本無異。
如不服本判決應於收受本判決後20日內向本院提出上訴書狀，並
應敘述具體理由。其未敘述上訴理由者，應於上訴期間屆滿後20
日內向本院補提理由書狀（均須按他造當事人之人數附繕本）「
切勿逕送上級法院」。 
　　　　　　　　　　　　　　　　書記官  蔡雅惠
中　　華　　民　　國　　110 　年　　10　　月　　14　　日

附錄論罪科刑法條：
中華民國刑法第185條之3
駕駛動力交通工具而有下列情形之一者，處2年以下有期徒刑，
得併科20萬元以下罰金：
一、吐氣所含酒精濃度達每公升零點二五毫克或血液中酒精濃度
    達百分之零點零五以上。
二、有前款以外之其他情事足認服用酒類或其他相類之物，致不
    能安全駕駛。
三、服用毒品、麻醉藥品或其他相類之物，致不能安全駕駛。
因而致人於死者，處3年以上10年以下有期徒刑；致重傷者，處1
年以上7年以下有期徒刑。
曾犯本條或陸海空軍刑法第54條之罪，經有罪判決確定或經緩起
訴處分確定，於五年內再犯第1項之罪因而致人於死者，處無期
徒刑或5年以上有期徒刑；致重傷者，處3年以上10年以下有期徒
刑。

附件：
臺灣臺南地方檢察署檢察官起訴書
                                     110年度偵字第7522號
　　被　　　告　黃文正　男　49歲（民國00年0月00日生）
　　　　　　　　　　　　住南投縣○○鎮○○里○○路0段000
　　　　　　　　　　　　巷000號
　　　　　　　　　　　　居臺南市○○區○○○街00號
　　　　　　　　　　　　國民身分證統一編號：Z000000000號
上列被告因公共危險案件，業經偵查終結，認應提起公訴，茲將
犯罪事實及證據並所犯法條分敘如下：
　　　　犯罪事實
一、黃文正前因公共危險案件，經法院各判處有期徒刑6月、7月
    確定，經入監接續執行後，甫於民國109年4月3日執行完畢
    。
二、詎黃文正猶不知悛悔，於110年3月20日18時許，在臺南市○○
    區○○○街00號住處內飲用高粱酒1瓶後，明知吐氣所含酒精濃
    度達每公升0.25毫克以上者，不得駕駛動力交通工具，猶基
    於酒後駕駛動力交通工具之犯意，於翌（21）日11時許，騎
    乘屬於動力交通工具之電動自行車上路。嗣行經同市區○○路0
    段000號前時，因行車違規為警攔檢，經警發覺其滿身酒味
    ，乃於該日11時10分許，對之施以吐氣酒精濃度測試，測得
    其吐氣酒精濃度值達每公升0.29毫克，始悉上情。
三、案經臺南市政府警察局歸仁分局報告偵辦。
　　　　證據並所犯法條
一、證據清單暨待證事實
編號 證據名稱 待證事實 1 被告黃文正於警詢及偵查中之供述 坦承全部犯罪事實不諱。 2 呼氣酒精濃度測定紀錄表、呼氣酒精測試器檢定 合格證書各1份、舉發違反道路交通管理事件通知單影本2紙、現場暨蒐證照片2張 全部犯罪事實。 
二、論罪說明：
  ㈠核被告所為，係犯刑法第185條之3第1項第1款之吐氣所含酒
    精濃度達每公升0.25毫克以上而駕駛動力交通工具罪嫌。
  ㈡又被告前受有期徒刑執行完畢後，5年以內故意再犯本件有期
    徒刑以上之罪，有本署刑案資料查註紀錄表1紙在卷可稽，
    為累犯，請依刑法第47條第1項規定加重其刑。
三、依刑事訴訟法第251條第1項提起公訴。
　　此　致
臺灣臺南地方法院
中　　華　　民　　國　 110　　年　　4 　　月　　6 　　日
                              檢察官  粟  威  穆
本件證明與原本無異
中　　華　　民　　國　 110　　年　　4 　　月　　15　 日                                書記官  甘  東  民
（本院按下略）